臺灣臺北地方法院刑事判決
110年度審訴字第1634號
公  訴  人  臺灣臺北地方檢察署檢察官
被      告  周煥凱
            王子昕
上列被告等因傷害案件，經檢察官提起公訴（110年度偵字第223
04號），本院判決如下：
    主  文
本件公訴不受理。
    理  由
一、公訴意旨略以：被告兼告訴人（下稱被告）周煥凱係王子昕
    友人王微微之朋友，被告周煥凱於民國109年12月4日凌晨4
    時16分許，前往新北巿新店區寶橋路00巷00號被告王子昕居
    住之大樓接王微微返家時，因被告王子昕阻止王微微隨同被
    告周煥凱離去而發生爭執，被告周煥凱、王子昕各自基於傷
    害之犯意，在前址大樓電梯內及25樓走廊，被告周煥凱徒手
    掐住被告王子昕頸部推向電梯門板，以手指戳被告王子昕鼻
    孔用力拉扯，被告王子昕則以口咬住被告周煥凱右前臂，致
    被告王子昕受有左側眼瞼及眼周圍區域表淺損傷及挫傷、左
    側手肘挫傷、右側第四手指遠端指節骨折、鼻挫傷併鼻黏膜
    損傷、頸部挫傷、背拉傷、頭部外傷併輕微腦震盪等傷害，
    被告周煥凱則受有前臂瘀傷之傷害。因認被告2人所為，均
    係犯刑法第277條第1項之傷害罪嫌等語。
二、按起訴之程序違背規定者，應諭知不受理之判決，而不受理
    之判決，得不經言詞辯論為之，刑事訴訟法第303條第1款及
    第307 條分別定有明文。又刑事訴訟法第303條第3項規定：
    「告訴或請求乃論之罪，未經告訴、請求或其告訴、請求『
    經撤回』或已逾告訴期間者」，其中所謂「告訴經撤回」，
    係指檢察官根據合法之告訴而起訴，於訴訟繫屬後，法院審
    理中撤回告訴者而言，並不包括檢察官提出起訴書於法院前
    業已撤回告訴之情形在內，此觀刑事訴訟法第303 條第3款
    之用語與刑事訴訟法第252條第5款之規定：「告訴或請求乃
    論之罪，其告訴或請求『已經撤回』或已逾告訴期間者」，採
    用「告訴已經撤回」之用語有所不同自明，況且，檢察官偵
    查終結對被告起訴，僅係檢察官寫好起訴書之日期，實際上
    並無訴訟繫屬及訴訟關係，於偵查終結後告訴人遞狀撤回告
    訴，之後檢察官再向法院「提出起訴書（或聲請簡易判決處
    刑書）」及相關卷證（內含撤回告訴狀）經法院受理後，始
    產生訴訟繫屬及訴訟關係，此際該公訴本身欠缺告訴之訴訟
    條件，公訴並不合法，依最高法院82年度台非字第380號判
    決要旨，應依刑事訴訟法第303條第1款「起訴之程序違背規
    定」判決不受理。
三、經查，本件被告周煥凱、王子昕互告傷害案件，檢察官認其
    2人所為均係涉犯刑法第277條第1項之傷害罪嫌，依同法第2
    87條前段之規定，須告訴乃論。被告2人雖均於告訴期間內
    向臺灣臺北地方檢察署檢察官提出告訴，且經偵查後，該署
    檢察官於110年9月17日製作起訴書原本，該署書記官於同年
    10月7日製作起訴書正本，此觀起訴書自明，惟被告2人已均
    於同年10月18日分別具狀撤回告訴，此有刑事撤回告訴狀2
    紙可憑（見本院卷第21、23頁），而該案件於同年10月20日
    始繫屬本院，亦有臺灣臺北地方檢察署110年10月20日北檢
    邦君110偵22304字第1109082856號函文上本院收文章戳可稽
    ，顯見本案在繫屬前即已欠缺告訴之訴追條件，揆諸上開說
    明，本件起訴程序應屬違背規定，爰不經言詞辯論，逕行諭
    知不受理之判決。
據上論斷，應依刑事訴訟法第303條第1款、第307條，判決如主文。本
中　　華　　民　　國　　110 　年　　10  　月　　26　　日
                刑事第二十二庭  審判長法  官  莊書雯
                                      法  官  廖棣儀
                                      法  官  余欣璇
上正本證明與原本無異。 
如不服本判決應於收受送達後20日內向本院提出上訴書狀，並應
敘述具體理由；其未敘述上訴理由者，應於上訴期間屆滿後20日
內向本院補提理由書（均須按他造當事人之人數附繕本）「切勿
逕送上級法院」。告訴人或被害人如對於本判決不服者，應具備
理由請求檢察官上訴，其上訴期間之計算係以檢察官收受判決正
本之日期為準。 因疫情而遲誤不變期間，得向法院聲請回復原
狀。
                                      書記官  黃馨儀
中　　華　　民　　國　　110 　年　　10　　月　　26　　日